# 企业购买基金的账务处理

提问人：bladesoul123 时间：2011-05-16 16:22:01
假如企业购买 1000 万元的基金，账务处理如下：支付至基金资金账户：借：银行存款-X行基金 贷：银行存款-X行X户，实际购买时：借：金融资产 贷：银行存款-X行基金 请问这样的会计处理正确吗？“X行基金 ”这个户的性质是怎么样的，是否属于企业的银行存款？

回答人：chenyiwei
你所购买的是什么，是银行的理财产品还是代售的基金等？ 一般情况下，这类金融资产投资都不是保本和固定收益的（尽管实际上风险可能较低，但发行方不承诺保本和固定收益），因此可能作为交易性或可供出售性质的金融资产的可能性较大。

回答人：chenyiwei
回复 地板 bladesoul123 的帖子如果尚未购买基金或者理财产品，并且在实际用于购买基金或理财产品之前可以随时不受限制地取回这笔资金的，可作为存出投资款列报于“其他货币资金”中。